臺灣高雄地方法院刑事判決　　　　　　 94年度簡上字第513號
上　訴　人
即　被　告　丙○○
上列上訴人因竊盜案件，不服本院高雄簡易庭中華民國94年5 月
25日94年度簡字第2659號第一審簡易判決（聲請簡易判決處刑案
號：94年度偵字第6948號），提起上訴，本院管轄之第二審合議
庭判決如下：
    主  文
上訴駁回。
    事  實
一、丙○○前於民國93年間，因違反毒品危害防制條例案件，經
    本院於93年11月30日，以93年度訴字第1774號判處有期徒刑
    7 月，並於94年1 月24日確定，於同年5 月31日入監執行，
    而於同年10月28日縮短刑期執行完畢（不構成累犯）。詎丙○○不知悔改，明知牌照號碼LQ-2030 號之自用小客車，係
    其胞妹乙○○所有，竟意圖為自己不法之所有，於94年3 月
    16日23時許，以不詳方法，取得可開啟上開自用小客車之鑰
    匙1 支後，持以竊取停放在高雄縣橋頭鄉○○村○ 鄰○○路
    7 號前之上開自用小客車。嗣因丙○○於同月22日11時20分
    許，在高雄市○○區○○街與楠梓新路口，將上開竊得之自
    用小客車交由不知情之鐘永大駕駛，而於同日11時30分許，
    鐘永大駕駛上開自用小客車搭載丙○○，行經高雄市○○區
    ○○路與右昌街口，為警攔檢查獲。
二、案經乙○○訴由高雄市政府警察局左營分局報告臺灣高雄地
    方法院檢察署檢察官偵查後聲請簡易判決處刑。
    理  由
壹、程序方面：
  (一)對於到場之被告，經面告以下次應到之日、時、處所，與已
    送達傳票有同一之效力，刑事訴訟法第72條定有明文。上訴
    人即被告丙○○於94年9 月28日審判期日，經審判長當庭告
    以於同年11月9 月上午11時30分許，續行審理，詎被告經合
    法傳喚後，於本院94年11月9 日審判期日，無正當之理由不
    到庭，爰不待其陳述，逕行判決。
  (二)按被告以外之人於審判外之陳述，雖不符刑事訴訟法第159
    條之1 至第159 條之4 之規定，而經當事人於審判程序同意
    作為證據，法院審酌該言詞陳述或書面陳述作成時之情況，
    認為適當者，亦得為證據；當事人、代理人或辯護人於法院
    調查證據時，知有第159 條第1 項不得為證據之情形，而未
    於言詞辯論終結前聲明異議者，視為有前項之同意，刑事訴
    訟法第159 條之5 定有明文。本案被告對於證人蘇春發及鐘
    永大於警詢中所為之陳述，於本院準備程序明確表示：不爭
    執證據能力等語（見本院卷第26頁），且於言詞辯論終結前
    ，均未聲明異議，依法自應視為被告同意上開證人於警詢所
    為之陳述，得作為證據，本院審酌上開證人於警詢中所為陳
    述作成時之狀況，認為適當，依刑事訴訟法第159 條之5第1
    項之規定，為傳聞法則之例外，應有證據能力。
貳、實體方面：
一、訊據被告固不否認於94年3 月16日23時許，在高雄縣橋頭鄉
    ○○村○ 鄰○○路7 號前，取得牌照號碼LQ-2030 號自用小
    客車，而於同月22日11時20分許，在高雄市○○區○○街與
    楠梓新路口，將上開自用小客車交由證人鐘永大駕駛，並於
    同日11時30分許，在高雄市○○區○○路與右昌街口，為警
    攔檢查獲等事實，惟矢口否認有被訴之竊盜犯行，辯稱：上
    開自用小客車係伊所有，伊並未竊取他人之車輛云云（見本
    院卷第26頁）。
二、經查：
  (一)牌照號碼LQ-2030 號之自用小客車，係被告之胞妹即案外人
    乙○○所有，而被告於94年3 月16日23時許，未取得乙○○
    之同意或授權，即自行取得停放在高雄縣橋頭鄉○○村○ 鄰
    ○○路7 號前之上開自用小客車，供己駕駛使用，並於同月
    22 日11 時20分許，在高雄市○○區○○街與楠梓新路口，
    將該自用小客車交予證人鐘永大駕駛，而於同日11時30分許
    ，在高雄市○○區○○路與右昌街口，為警攔檢查獲等情，
    除據被告於警詢供稱：上開自用小客車車主係伊胞妹乙○○
    ，伊自家中將上開自用小客車駕駛外出使用，並未徵得家人
    同意，並於同月22日交予不知情之證人鐘永大駕駛後，為警
    在高雄市○○區○○路與右昌街口為警查獲等語不諱外，並
    經證人蘇春發迭於警詢及本院審理中證稱：上開自用小客車
    並非被告所有，而為乙○○所有，被告並未徵得乙○○之同
    意即欲駕駛上開自用小客車，伊雖曾表示反對，但被告仍擅
    自駕駛上開自用小客車離去，伊因而至警局報案失竊等語；
    以及證人鍾大永證稱：上開自用小客車係為警查獲前10分鐘
    ，被告在高雄市○○區○○街與楠梓新路口交予伊駕駛，伊
    不知該自用小客車之車主為何人等語綦詳，並有查獲照片2
    幀，以及車輛車牌失竊作業查獲車輛認可資料表、高雄市政
    府警察局左營分局車輛尋獲電腦輸入單贓物認領保管單各1
    紙附卷可稽，而堪認定。是被告明知牌照號碼LQ-2030 號之
    自用小客車，係乙○○所有，竟未徵得乙○○之同意或授權
    ，即自行取得上開自用小客車駕駛使用，且被告自94年3 月
    16 日 未經同意擅自取得上開自用小客車時起，迄至同月22
    日為警查獲時止，排斥所有人乙○○支配管領上開自用小客
    車之期間長達5 日，顯與所謂使用竊盜具有歸還之意思不同
    ，而具有不法所有之意圖，從而，被告竊盜犯行，自堪認定
    。
  (二)被告於本院準備程序辯稱：上開自用小客車均係伊在使用，
    係伊所有，自無所謂竊取他人動產之問題等語，不僅與其於
    警詢時自承未經乙○○同意竊取自用小客車等語迥異，亦與
    卷附車輛車牌失竊作業查獲車輛認可資料表明確記載車主係
    乙○○之情形不符，且與證人蘇春發證稱：該車係乙○○所
    有，並非被告所有，被告所有之自用小客車早已典當等語，
    大相逕庭。而被告就其是否未經乙○○同意而竊取上開自用
    小客車，先於偵訊時辯稱：伊係向乙○○借車使用，僅是證
    人蘇春發不知此事而已等語，嗣於本院準備程序，又改口辯
    稱：上開自用小客車係伊所有云云，前後辯詞，顯屬矛盾，
    蓋上開自用小客車若確係被告所有，被告自無再向乙○○借
    用之必要，由此足見，被告前揭於偵訊及本院準備程序中所
    為之辯解，無非係臨訟為圖脫免刑責之詞，均不足採信。
  (三)綜上所述，本案事證已臻明確，被告所辯各節均不足採，被
    告上揭竊盜犯行，洵堪認定，應予依法論科。
三、核被告所為，係犯刑法第320 條第1 項之竊盜罪。被告犯罪
    事證明確，原審依刑事訴訟法第449 條第1 項、第3 項、第
    454 條第2 項，刑法第320 條第1 項，第41條第1 項、罰金
    罰鍰提高標準條例第1 條前段、第2 條，並審酌被告所竊取
    之汽車價值約新台幣200,000 餘元，業據被害人之父親（即
    告訴代理人）丁○○於警詢中陳明在卷，且現已發還該被害
    人保管，有贓物認領保管收據1 紙在卷可稽，所生實際損害
    業已減輕，及被告犯後否認犯行並無悔意之犯後態度等一切
    情狀，量處有期徒刑5 月，並諭知易科罰金之折算標準。本
    院另審酌被告前有違反麻醉藥品條例之前科紀錄，且於93年
    間，因違反毒品危害防制條例案件，經本院於93年11月30日
    ，以93年度訴字第1774號判處有期徒刑7 月，甫於94年1 月
    24日確定，此有臺灣高等法院被告前案紀錄表1 紙在卷可佐
    ，素行非佳，被告竟不知所警惕，再犯本件竊盜犯行，且犯
    後飾詞狡辯，全無反省悔改之意等一切情狀，認原判決認事
    用法均無違誤，量刑亦屬允妥。被告上訴否認犯罪，空言指
    摘原判決不當，並無理由，應予駁回。至於被告持以竊取牌
    照號碼LQ-2030 號自用小客車之鑰匙1 支，究係上開自用小
    客車原始配置之鑰匙，而為乙○○所有，抑或被告另行刻製
    而為被告所有之鑰匙，因證人丁○○並無法辨認，此經證人
    丁○○陳稱在卷（見本院卷第45頁），且客觀上亦無證據顯
    示被告用以竊取上開自用小客車之鑰匙1 支係被告所有，爰
    不予宣告沒收，附此敘明。
據上論斷，應依刑事訴訟法第455 條之1 第1 項、第3 項、第36
8 條，判決如主文。
本案經檢察官甲○○到庭執行職務。
中　　華　　民　　國　　94　　年　　11　　月　　23　　日
                  刑事第十庭  審判長法　官  徐美麗
                                    法　官  莊珮吟
                                    法  官  高增泓
以上正本證明與原本無異。
不得上訴。
中　　華　　民　　國　　94　　年　　11　　月　　23　　日
                                    書記官  林慧芬
附錄本判決論罪科刑法條全文：
刑法第320條
意圖為自己或第三人不法之所有，而竊取他人之動產者，為竊盜
罪，處5 年以下有期徒刑、拘役或500 元以下罰金。
意圖為自己或第三人不法之利益，而竊佔他人之不動產者，依前
項之規定處斷。
前二項之未遂犯罰之。
